---
title: "Regrsión lineal multiple"
output: html_notebook
---
```{r}
rm(list = ls(all.names = TRUE))
gc()

setwd('C:/Users/aldai/OneDrive/Documentos/R')
datos <- read.csv("Ex5.csv")
str(datos)

datos$Trat=factor(datos$Trat)

library(ggplot2)
ggplot(datos, aes(Edad, Ant, color = Trat)) +
  geom_point()

```
### I) ANÁLISIS DESCRIPTIVO 

```{r}
library(GGally)
ggpairs(datos)
```
Los datos nos proporcionan una variable categórica (Trat) con dos niveles ("Control","Med") y unas variables continuas (Edad). La correlación de la variable de respuesta con la continua es considerablemente alta, lo cual podemos notar en el gráfico de dispersión. 

La distribución de la variable respuesta respecto a las categóricas, se puede observar que el comportamiento es bastante similar en ambas categorías. Las medianas son distintas y se encuentran alrededor de los 17 y el rango también es diferente 

### II) ajuste de modelo

```{r}
fit <- lm(Ant ~ Edad * Trat, data = datos)
summary(fit)
```
Se rechaza $H_0$ en la prueba asociada a la tabla ANOVA, por lo tanto, el modelo tiene sentido. 

El modelo con interacción es 
$$Ant = \beta_0 + \beta_1 Edad + \beta_3 Trat + \beta_4 Edad*Trat$$

```{r}
ggplot(datos, aes(Edad, Ant, color = Trat)) +
  geom_point() +
  geom_abline(intercept = (fit$coefficients[1] + fit$coefficients[3]) ,
              slope = fit$coefficients[2] + fit$coefficients[4],color=5) +
  geom_abline(intercept = (fit$coefficients[1] ) ,
              slope = fit$coefficients[2],color=2)
```

#### III) promedio de anticuerpos

Recordemos que el modelo es
$$Ant = \beta_0 + \beta_1 Edad + \beta_3 Trat + \beta_4 Edad*Trat$$
Para el grupo de control
$Trat=0$, entonces
$E(Ant;Trat=control, Edad)= \beta_0 + \beta_1 Edad$

Para el de tratamiento medico
$Trat=1$, entonces
$$E(Ant;Tat=Med, Edad)=  \beta_0 + \beta_1 Edad +\beta_2 + \beta_3 Edad = (\beta_0 + \beta_2) + (\beta_1 + \beta_3) Edad$$

### IV) Edad afecta igual a la generación de anticuerpos en el grupo control que en el grupo que recibe el medicamento

El cambio en el valor promedio de los anticuerpos que se obtiene al aumentar en una unidad la variable Edad en el tratamiento médico es 

$$E(Ant;Trat=Med, Edad + 1) - E(Ant;Trat=Med, Edad) = (\beta_0 + \beta_2) + (\beta_1 + \beta_4) (Edad+1)-(
(\beta_0 + \beta_2) + (\beta_1 + \beta_4) (Edad))=\beta_1 + \beta_4$$

es decir, $\beta_1 + \beta_3$ es el promedio del cambio en la generación de anticuerpos al aumantar la edad que tiene el paciente en el grupo al que se le aplicó tratamiento médico.

Para el tratamiento de control
$$E(Ant;Trat=Control, Edad + 1) - E(Ant;Trat=Control, Edad) = \beta_0  + \beta_1 (Edad+1)-(\beta_0  + \beta_1 (Edad))=\beta_1 $$

 Entonces, $\beta_1$ es el promedio del cambio en la generación de anticuerpos al cambiar la edad en un año al paciente en un grupo de control.

Para saber si la edad afecta de la misma forma la generación de anticuerpos en el grupo control que en el grupo que recibe el medicamento, la hipótesis nula propuesta es $H_o:\ \beta_1=\beta_1 + \beta_3$ que equivale a
 $$H_0: \beta_3=0 \quad \ \text{vs} \quad \  \beta_3 \neq 0$$


$$Ant = \beta_0 + \beta_1 Edad + \beta_2 Trat + \beta_3 Edad*Trat$$

```{r}
library(multcomp)
K=matrix(c(0,0,0,1), ncol=4, nrow=1, byrow=TRUE)
m=c(0)
summary(glht(fit, linfct=K, rhs=m), test=Ftest())
```

Se rechaza $H_0$, encontramos evidencia estadística que indica que el coeficiente asociado a la interacción entre las variables edad y tratamiento ($\beta_3$) es significativo. Es decir, encontramos evidencia que nos dice que la edad afecta de distinta forma la generación de anticuerpos en el grupo control que en el grupo que recibe el medicamento. 

### v) Ajuste del modelo incluyendo la interpretación de cada uno de los coeficientes.

El modelo ajustado es 

$$Ant = 25.43075 -0.3091356 Edad + 0.9351099 Trat + 0.1606855 Edad*Trat$$


el coeficiente $\beta_0=25.43075$ nos dice la cantidad de anticuerpos que tiene una persona de cero años dado que esta en el grupo de control.
Como ya se había mencionado anteriormente, el coeficiente $\beta_1=-0.3091356$ es el promedio del cambio en la generación de  anticuerpos al aumentarle la edad en un año al paciente en un grupo de control.

 El coeficiente $\beta_2=0.9351099$ 
 Al ver el summary vemos la posibilidad de que el coeficiente $\beta_2$=tratMed  sea 0 porque tiene una significancia baja. 

```{r}
library(multcomp)
K=matrix(c(0,0,1,0), ncol=4, nrow=1, byrow=TRUE)
m=c(0)
summary(glht(fit, linfct=K, rhs=m), test=Ftest())
```


Rechaza la prueba F, por lo tanto, hemos encontrado evidencia 
que nos permite tomar el coeficiente $\beta_2=0$, por lo tanto, no tiene sentido interpretarlo. 

  

El coeficiente $\beta_3$ se puede interpretar como cuánto cambia el promedio de anticuerpos en un año al cambiar de un grupo a otro y como vimos en el inciso anterior es distinto de cero. 

```{r}
fitred <- lm(Ant ~ Edad  + I(Edad*(Trat=="Med")), data = datos) 
summary(fitred)
```

El modelo reducido con $\beta_2*=\beta_3$ es
$$Ant= \beta_0+ \beta_1Edad+\beta_2*Trat*Med$$
 Todos los coeficinetes nos aportan al modelo

### vi) Argumente en contra o a favor de la afirmación:

```{r}
edad <- seq(from = 16, to = 60, by = .5)
length(edad)
```



Para una banda para la recta del grupo de control
$E(Y;Trat=control, Edad)= b0 + b1 Edad$
```{r}
Kc <- cbind(1, edad, 0)
```

Para una banda para la recta del tratamiento médico
$E(Y;Tat=med, Edad)=  b0 + b1 Edad + b2 Edad = (b0 + b2) + (b1 + b4) Edad$
```{r}
Km <- cbind(1, edad, edad)
```
```{r}
K=rbind(Kc, Km)

fitE <- glht(fitred, linfct = K)
fitci <- confint(fitE, level = 0.90)
```
visualización del modelo

```{r}
plot(datos$Edad, datos$Ant, pch=19, col = c("red", "green")[datos$Trat])
legend("bottomleft", c("Tratamiento Con", "Tratamiento med"),
       col = c("red", "green"), pch = 19, inset = 0.01)
lines(edad, coef(fitE)[1:89], col="red")
lines(edad, fitci$confint[1:89,"upr"])
lines(edad, fitci$confint[1:89,"lwr"])

lines(edad, coef(fitE)[90:178], col="green")
lines(edad, fitci$confint[90:178,"upr"])
lines(edad, fitci$confint[90:178,"lwr"])
```



Con ayuda de la prueba de hipótesis simultanea, con un nivel del 90\%,
podemos afirmar que el medicamento aumenta el número de anticuerpos,  pues entre las edades de 16 y 60 años la banda de confianza del tratamiento se encuentra por encima de la banda de confianza del grupo de control.
